# 请教陈版，关于同一控制下转让股权时转让方应该怎么做会计处理？？？

提问人：我爱体验服 时间：2013-09-08 20:59:07
题目：假设P为一个集团公司...持有A,B...2个子公司（假设均为100%持股），现在把持有A的股权转让给B...假设转让时P对A的长投账面价值 100 万元...A净资产的评估价是 200 万元...B支付现金 300 万元...对于B，差额冲减资本溢价和留存收益...但是对集团P来说收到的300 万元和长期股权投资 100 万元之间的差额 200 万元怎么处理呢？

回答人：chenyiwei
为何“A净资产的评估价是 200 万元...B支付现金 300 万元”？如果属于关联交易作价不公允的，则A的个别报表层面只能将标的股权的公允价值（ 200 万）和长期股权投资原账面价值（ 100 万）之间的差额 100 万确认为投资收益，另外的 100 万差额（交易价格高于公允价值的差额）应按照权益性交易处理，即： 借：银行存款 300 贷：长期股权投资——B 100 贷：投资收益 100 贷：长期股权投资——A 100 合并报表层面需将该内部交易的损益和资本公积影响抵销。